【裁判字號】    90,易,244
【裁判日期】    900813
【裁判案由】    傷害
【裁判全文】
臺灣臺東地方法院刑事判決                            九十年度易字第二四四號
    公  訴  人  臺灣臺東地方法院檢察署檢察官
    被      告  乙○○
右列被告因傷害案件，經檢察官提起公訴（九十年度偵字第一○三三號），本院判決
如左：
    主  文
乙○○連續傷害人之身體，處有期徒刑參月，如易科罰金，以參佰元折算壹日。
    事  實
一、乙○○係丙○○之配偶，乙○○竟基於傷害之概括犯意，連續於民國九十年五月
    八日晚間七時三十分許、同年月十五日下午五時三十分許，在臺東縣臺東市○○
    路○段七九巷十號住處毆打丙○○，致丙○○分別受有上腹部挫傷、右手臂外側
    、左大腿外側瘀傷及上唇擦傷、右臉頰、左側頸部、左腋下挫傷等傷害。
二、案經被害人丙○○告訴臺東縣警察局臺東分局報請臺灣臺東地方法院檢察署檢察
    官偵查起訴。
    理  由
一、訊據被告乙○○矢口否認有右揭犯罪事實，辯稱：因告訴人丙○○亂丟東西，伊
    為保護自己，才與告訴人發生擁擠云云。惟查：右揭犯罪事實，業據告訴人於警
    訊時、偵查中及本院審理時指訴綦詳，核與證人即告訴人與被告之女甲○○警訊
    時及偵查中證述情節相符，且有診斷証明書二紙附卷可稽，參諸該診斷證明書告
    訴人所受之傷害，及於上腹部、右手臂、左大腿、上唇、右臉頰、左側頸部、左
    腋下等多處，且於相隔一星期接連發生二次，顯然非與告訴人相互推擠所致，被
    告空言否認，所辯係推卸責任之詞，不足採信，事證明確，被告犯行堪以認定。
二、核被告乙○○所為，係犯刑法第二百七十七條第一項之傷害罪。被告前後二次犯
    行，時間緊接，犯罪構成要件相同，顯係基於概括犯意所為，為連續犯，應論以
    一罪，並依法加重其刑。爰審酌被告之品行、犯罪動機、目的、手段、所生之危
    害及犯罪後不坦承犯行之態度等一切情狀，量處如主文所示之刑，並諭知易科罰
    金之折算標準，以示懲儆。
據上論斷，應依刑事訴訟法第二百九十九條第一項前段、刑法第五十六條、第二百七
十七條第一項、第四十一條第一項前段、罰金罰鍰提高標準條例第一條前段、第二條
，判決如主文。
本案經檢察官洪政和到庭執行職務。
中      華      民      國      九十      年      八      月    十三    日
              臺灣臺東地方法院刑事庭
                                          法  官  范智達
右正本證明與原本無異。
如不服本判決，應於判決送達後十日內向本院提出上訴狀。（須附繕本）
「切勿逕送上級法院」
                                          書記官  賴淑芬
中      華      民      國      九十      年      八      月    十四    日
附錄本案論罪科刑法條全文：
刑法第二百七十七條
傷害人之身體或健康者，處三年以下有期徒刑、拘役或一千元以下罰金。
犯前項之罪因而致人於死者，處無期徒刑或七年以上有期徒刑；致重傷者，處三年以
上十年以下有期徒刑。


司法院資訊處製作；財團法人民間司法改革基金會備份。
